臺灣臺中地方法院刑事判決　　　　　　　94年度易字第1794號
公 訴 人　臺灣臺中地方法院檢察署檢察官
被　　告　丙○○
上列被告因竊盜等案件，經檢察官提起公訴（94年度偵字第1145
6號），經本院合議庭裁定改以簡式審判程序審理，判決如下：
    主      文
丙○○踰越牆垣及安全設備，於夜間侵入住宅竊盜，處有期徒刑
陸月；又連續於夜間侵入住宅竊盜，處有期徒刑捌月；又連續踰
越牆垣及安全設備，於夜間侵入住宅竊盜，處有期徒刑玖月；又
意圖為自己不法之所有，而侵占離本人所持有之物，處罰金壹仟
元，如易服勞役，以參佰元折算壹日。應執行有期徒刑壹年捌月
，罰金壹仟元，罰金如易服勞役，以參佰元折算壹日。
    犯罪事實及理由
一、丙○○意圖為自己不法之所有，於民國（下同）91年9月1日
    竊取庚○○所有之財物（詳細時間、地點、被害人、行竊方
    式及竊得財物如附表1所示）。嗣於93年1月間，丙○○因工
    作不順，竟另行起意，基於意圖為自己不法所有之概括犯意
    ，自93年1月中旬某日起至同年3月中旬某日止，連續竊取壬○○、甲○○所有之財物（詳細時間、地點、被害人、行竊
    方式及竊得財物如附表2所示）。迨至94年4月間，丙○○因
    失業經濟拮据，又另行基於意圖為自己不法所有之概括犯意
    ，連續竊取丁○○、辛○○之財物得手（詳細時間、地點、
    被害人、行竊方式及竊得財物如附表3 所示）。丙○○得手
    後，將竊得之床頭音響、手機（附表3編號3之手機除外）、
    翻譯機等財物持至跳蚤市場及曾世榮經營之臺中縣太平市○○路○段114號「中友手機行」通訊行變現，變賣所得及竊得
    之現金均已花用完盡。
二、丙○○於94年5月18日凌晨1時許，在臺中縣太平市○○路附
    近果菜市場內，見離本人所持有之蘇秀還（起訴書誤繕為蘇
    秀環）所有之皮夾1個（內有機車行照1張、駕駛執照1 張、
    台新銀行信用卡1張及金融卡2張等物，係蘇秀還於90年2 月
    18 日上午8時許，在臺中縣太平市○○路248巷6號住處發現
    失竊），及己○○所有之國民健康保險卡（新舊各1 張）、
    行照1 張（以上物品係己○○於92、93年間放置在機車行李
    箱遺失），竟意圖為自己不法之所有，將上開物品侵占入己
    。嗣因辛○○報警為警循線於94年7 月12日22時許，在臺中
    縣太平市○○路○ 段47號「星球網路店」查獲丙○○，並起
    出辛○○失竊之手機、充電器及電池等物 (即附表3編號3所
    示之物），丙○○另帶同員警前往臺中縣太平市○○路○ 段
    53 巷菜市場空地，起出其丟棄在該處之丁○○所有之皮包1
    個、小皮包1個、鑰匙1串、書本1本，及辛○○所有之皮夾1
    個，蘇秀還所有之皮夾1個、行照、駕照、信用卡各1張、提
    款卡2張，暨己○○所有之新、舊健保卡、行照各1張等物。
三、訊據被告丙○○對上開加重竊盜、竊盜及侵占之犯行於本院
    訊問時均坦承不諱，核與被害人庚○○、丁○○、辛○○、
    壬○○、甲○○、己○○、乙○○（即蘇秀還之夫）指述之
    情節相符，並經證人巫世鈞、曾世榮於警詢時證述明確，此
    外，復有扣押物品目錄表、被害人丁○○失竊手機照片二張
    、手機讓渡書、電話序號紀錄，及被害人丁○○、辛○○、
    己○○、乙○○出具之贓物認領保管單等在卷可佐（見臺中
    縣警察局霧峰分局刑案偵查卷第54頁、第80至第82頁、第56
    頁、第59頁至第62頁、第63頁至第67頁、第55頁、第83頁至
    第87頁；本院卷第23頁），綜上事證，足徵被告之自白與事
    實相符，本件事證明確，被告犯行，洵堪認定。
四、按窗戶具有防閑作用，係屬刑法第321條第1項第2 款之安全
    設備無訛。核被告就附表1所為，係犯刑法第321條第1項第1
    、2款之加重竊盜罪；就附表2編號1所為，係犯同法第320條
    第1項之竊盜罪，附表2編號2所為，係犯同法第321條第1 項
    第1款之加重竊盜罪；就附表3編號1、3所為，係犯同法第32
    1條第1項第1、2款之加重竊盜罪，就附表3編號2所為，係犯
    同法第321條第1項第2 款之加重竊盜罪；就犯罪事實二、所
    為，係犯刑法第337 條之侵占脫離本人持有物罪。被告就附
    表2編號1、2所示之各次竊盜、加重竊盜之犯行，及附表3所
    示之各次加重竊盜犯行間，各自時間緊接，均係觸犯基本構
    成要件相同之罪名，顯係各基於概括犯意反覆為之，均為連
    續犯，應各依刑法第56條之規定，各論以一情節較重之同法
    第321條第1項第1款之加重竊盜罪，及同法第321條第1項第1
    、2 款之加重竊盜罪，並均加重其刑。被告以一行為同時侵
    占離被害人蘇秀還及己○○二人所持有之物，而觸犯同一罪
    名，為同種想像競合犯，依刑法第55條前段規定，應僅論以
    一侵占離本人所持有之物罪。公訴人雖認附表2編號1所示之
    犯行，係被告以不明工具撬開鐵門、破壞安全設備後進入住
    宅行竊，而認被告此部份係犯刑法第321條第1項第2 款之加
    重竊盜罪嫌，惟被告於偵訊及本院準備程序時均辯稱：並未
    以工具破壞鐵門，那門鎖原本就被破壞，伊係直接開門進去
    偷東西等語（見94年偵字第11456號卷第7頁、本院卷第30頁
    ），被害人壬○○於警詢雖陳稱：竊賊由大門侵入，且大門
    有撬開過的痕跡等語（見臺中縣警察局霧峰分局刑案偵查卷
    第35頁），惟並未能以此證明被害人壬○○住處之大門係由
    被告所破壞，此外，復查無其他積極證據足資證明被告確持
    工具破壞鐵門而入內行竊，自難單憑被害人壬○○所為鐵門
    有被破壞之片面指述，遽為不利被告之認定，是被告所為之
    辯解應可採信，被告此部分犯行，應係犯刑法第320條第1項
    之竊盜罪，公訴人認被告係犯同法第321條第1項第2 款之加
    重竊盜罪，容有誤會，惟因其基本社會事實同一，本院自得
    變更起訴法條。另被告所為如附表1（犯罪時間為91年9月間
    ）、附表2（犯罪時間為93年1月中旬至3 月中旬某日）及附
    表3（犯罪時間為94年4月19日至7 月10日）所示之犯行，犯
    罪時間各自相距約1年5月、1年1月，已難認時間上為緊接，
    且被告於本院94年9月9日訊問及94年9 月26日準備程序時均
    一再供承：起訴書附表編號所載之竊盜犯行，伊並非全部都
    是想有機會就偷，在91年9月1日偷了被害人庚○○的音響後
    ，就不想再去偷，但因為工作不順利，爸爸又中風，所以93
    年1月才又另行起意行竊，犯有起訴書附表編號5、6（即附
    表2）之犯行，93年3月中旬過後有找到工作，經濟可以，就
    沒有想到去偷，94年農曆春節過後，經濟拮据，才又另行起
    意犯起訴書附表編號2、3、4（即附表3）之犯行，起訴書編
    號5、6部分是想有機會就偷，起訴書編號2、3、4也是想有
    機會就偷（見本院卷第17頁、第30頁）等語，足見被告所為
    附表1、附表2及附表3所示之犯行，均係另行起意，彼此間
    並無連續犯之裁判上一罪關係，公訴人認係連續犯，容有誤
    會，附此敘明；至公訴人雖認被告於94年5月18日晚上拾獲
    被害人蘇秀還之上開皮夾後，另於不詳時、地拾獲被害人己○○之上開證件，而認被告二次侵占行為，為連續犯，然被
    告於本院準備程序時，供稱被害人蘇秀還之皮夾及己○○之
    證件，均於94年5月18日凌晨1點多，同時在臺中縣太平市○○路的果菜市場所拾獲等語（見本院卷第30頁），則公訴人
    上開所認，並無依據，併予敘明。又附表1、附表3所示之犯
    行，被告係由被害人庚○○、丁○○、辛○○等人住處之1
    樓防火巷水泥牆攀爬至2 樓後，踰越被害人住處窗戶之安全
    設備侵入住宅後，再至被害人之房間內徒手竊取財物，公訴
    人僅敘及被告於夜間踰越牆垣進入住宅，漏未記載踰越安全
    設備而為竊盜部分；且被告所為附表3編號3所示竊取被害人
    辛○○財物之犯行部分，係於當日凌晨2、3時所為，業據被
    告於偵查中供承在卷（見94年度偵字第11456號卷第7頁），
    則公訴人未敘及於夜間侵入住宅竊盜部分，亦有未洽，惟因
    均屬同一條項之罪名，僅加重條件不一，故毋庸變更起訴法
    條，附此敘明。被告所犯1次加重竊盜罪、2次連續加重竊盜
    罪及侵占罪間，犯意各別，行為互殊，應予分論併罰。爰審
    酌被告年輕力壯，竟不思自食其力、循正當途徑賺取財富，
    僅因缺錢花用，即屢次竊取他人財物，造成他人財產及精神
    上之損害，影響社會秩序，本非不得嚴懲；惟念其犯罪後尚
    能坦承犯行，犯後態度良好等一切情狀，各量處如主文所示
    之刑，有期徒刑部分應執行有期徒刑1年8月；罰金刑部分，
    並諭知易服勞役之折算標準。
六、依刑事訴訟法第273條之1第1項、第299條第1項前段、第310
    條之2、第454條第1項、第300條，刑法第56條、第321條第1
    項第1款、第2款、第337條、第55條前段、第51條第5款、第
    10款、第42條第2項，罰金罰鍰提高標準條例第1條前段、第
    2條，判決如主文。
七、自本判決送達之日起10日內，得提起上訴。
本案經檢察官戊○○到庭執行職務。
中    華    民     國    94    年    10    月    7   日
                   刑事第二庭     法  官   林慧英
以上正本證明與原本無異。
                                  書記官   廖碩薇
中    華    民     國    94    年    10    月    7   日
附表1：
┌──┬─────┬───────┬───────┬───┬────────┬──────┐
│編號│ 犯罪時間 │  犯罪地點    │   行竊方式   │被害人│    竊得財物    │  所犯法條  │
├──┼─────┼───────┼───────┼───┼────────┼──────┤
│ 1  │91年9月1日│臺中縣太平市富│由被害人住處1 │庚○○│床頭音響2台（起 │刑法第321條 │
│    │凌晨3、4時│宜路248巷2號3 │樓防火巷之水泥│      │訴書誤繕為1台， │第1項第1、2 │
│    │許之夜間（│樓            │牆攀爬至2樓後 │      │經檢察官於準備程│款          │
│    │起訴書誤繕│              │，踰越該住處2 │      │序時當庭更正）  │            │
│    │為晚上22時│              │樓窗戶之安全設│      │                │            │
│    │許，經檢察│              │備侵入住宅，再│      │                │            │
│    │官於準備程│              │至3樓被害人之 │      │                │            │
│    │序時當庭更│              │房間內徒手竊取│      │                │            │
│    │正）      │              │              │      │                │            │
└──┴─────┴───────┴───────┴───┴────────┴──────┘
附表2：
┌──┬─────┬───────┬───────┬───┬────────┬──────┐
│編號│ 犯罪時間 │  犯罪地點    │   行竊方式   │被害人│    竊得財物    │  所犯法條  │
├──┼─────┼───────┼───────┼───┼────────┼──────┤
│ 1  │93年1月中 │臺中縣太平市樹│趁被害人之大門│壬○○│3次分別各為新台 │刑法第320條 │
│    │旬某日下午│孝路69號5樓   │被不詳姓名年籍│      │幣（下同）1千元 │第1項       │
│    │某時至同年│              │之人破壞之際，│      │、1千元、1千元  │            │
│    │1月下旬某 │              │徒手開門侵入住│      │                │            │
│    │日下午某時│              │宅竊取（此部份│      │                │            │
│    │，共3 次  │              │，起訴書認被告│      │                │            │
│    │          │              │係以不明工具撬│      │                │            │
│    │          │              │開鐵門、破壞安│      │                │            │
│    │          │              │全設備後進入住│      │                │            │
│    │          │              │宅，應予變更起│      │                │            │
│    │          │              │訴法條；侵入住│      │                │            │
│    │          │              │宅部分未據告訴│      │                │            │
│    │          │              │）            │      │                │            │
├──┼─────┼───────┼───────┼───┼────────┼──────┤
│ 2  │93年2月初 │臺中縣太平市樹│以徒手拉起鐵捲│甲○○│6次分別竊得4百元│刑法第321條 │
│    │某日某時至│孝路69號1樓   │門之方式侵入住│      │、2百元、NOKIA手│第1項第1款  │
│    │同年3月中 │              │宅竊取        │      │機1支、50元、100│            │
│    │旬某日某時│              │              │      │元、手機3支。   │            │
│    │之夜間，共│              │              │      │                │            │
│    │6次       │              │              │      │                │            │
└──┴─────┴───────┴───────┴───┴────────┴──────┘
附表3：
┌──┬─────┬───────┬───────┬───┬────────┬──────┐
│編號│ 犯罪時間 │  犯罪地點    │   行竊方式   │被害人│    竊得財物    │  所犯法條  │
├──┼─────┼───────┼───────┼───┼────────┼──────┤
│ 1  │94年4月19 │臺中縣太平市富│由被害人丁○○│丁○○│4千元、行動電話2│刑法第321條 │
│    │日凌晨4時 │宜路248巷2號2 │住處後防火巷之│      │支、快譯通翻譯機│第1項第1、2 │
│    │50分許之夜│樓            │水泥牆攀爬至2 │      │1台、皮包1個、鑰│款          │
│    │間        │              │樓後，踰越該住│      │匙1串、書本1本、│            │
│    │          │              │處2樓窗戶之安 │      │小皮包1個（起訴 │            │
│    │          │              │全設備侵入住宅│      │書漏載鑰匙1串、 │            │
│    │          │              │，並進入丁○○│      │小皮包1個、書本1│            │
│    │          │              │之房間徒手竊取│      │本）、身分證、駕│            │
│    │          │              │              │      │駛執照、郵局金融│            │
│    │          │              │              │      │卡各1張         │            │
├──┼─────┼───────┼───────┼───┼────────┼──────┤
│ 2  │94年5月18 │臺中縣太平市富│由被害人辛○○│辛○○│皮包1個（內有   │刑法第321條 │
│    │日中午12時│宜路248巷2號2 │住處後防火巷之│（起訴│2萬元、信用卡、 │第1項第2款  │
│    │許        │樓            │水泥牆攀爬至2 │書誤繕│駕照各1張）     │            │
│    │          │              │樓後，踰越該住│為盧政│                │            │
│    │          │              │處2樓窗戶之安 │宇）  │                │            │
│    │          │              │全設備侵入住宅│      │                │            │
│    │          │              │，並進入辛○○│      │                │            │
│    │          │              │之房間徒手竊取│      │                │            │
│    │          │              │（侵入住宅部分│      │                │            │
│    │          │              │未據告訴）    │      │                │            │
├──┼─────┼───────┼───────┼───┼────────┼──────┤
│ 3  │94年7月10 │臺中縣太平市富│由被害人辛○○│辛○○│行動電話1支（INN│刑法第321條 │
│    │日凌晨2、3│宜路248巷2號2 │住處後防火巷之│      │OSTREAM牌）、充 │第1項第1、2 │
│    │時許之夜間│樓            │水泥牆攀爬至2 │      │電器1個、手機電 │款          │
│    │（起訴書未│              │樓後，踰越該住│      │池1個。         │            │
│    │記載夜間，│              │處2樓窗戶之安 │      │                │            │
│    │應予更正）│              │全設備侵入住宅│      │                │            │
│    │          │              │，並進入辛○○│      │                │            │
│    │          │              │之房間以徒手之│      │                │            │
│    │          │              │方式竊取      │      │                │            │
└──┴─────┴───────┴───────┴───┴────────┴──────┘
附錄論罪科刑法條
刑法第321條第1項
犯竊盜罪而有左列情形之一者，處6月以上、5年以下有期徒刑：
一  於夜間侵入住宅或有人居住之建築物、船艦或隱匿其內而犯
    之者。
二  毀越門扇、牆垣或其他安全設備而犯之者。
三  攜帶兇器而犯之者。
四  結夥三人以上而犯之者。
五  乘火災、水災或其他災害之際而犯之者。
六  在車站或埠頭而犯之者。
刑法第337條
意圖為自己或第3 人不法之所有，而侵占遺失物、漂流物或其他
離本人所持有之物者，處500元以下罰金。
